臺灣桃園地方法院民事判決
111年度訴字第563號
原      告  華南商業銀行股份有限公司

法定代理人  黃俊智  
訴訟代理人  劉姵妤  
被      告  吳福銘  

上列當事人間請求返還借款事件，於民國111年8月26日言詞辯論
終結，本院判決如下：
    主      文
被告應給付原告新臺幣貳佰零柒萬捌仟伍佰玖拾柒元，及自民國
一一〇年六月十七日起至清償日止，按週年利率百分之一‧四四計
算之利息，暨自民國一一〇年七月十七日起至清償日止，其逾期
在六個月以內者，按上開利率百分之十，逾期超過六個月部分，
按上開利率百分之二十計付違約金，違約金最高連續收取期數為
九期。
被告應給付原告新臺幣壹拾壹萬柒仟貳佰陸拾參元，及自民國一
一〇年七月十七日起至清償日止，按週年利率百分之一‧四四計算
之利息，暨自民國一一〇年八月十七日起至清償日止，其逾期在
六個月以內者，按上開利率百分之十，逾期超過六個月部分，按
上開利率百分之二十計付違約金，違約金最高連續收取期數為九
期。
訴訟費用由被告負擔。
本判決第一項、第二項得假執行。
    事實及理由
一、按當事人法定代理人之代理權消滅者，訴訟程序在有法定代
    理人承受其訴訟以前當然停止，惟於有訴訟代理人時不適用
    之；第168條至第172條及前條所定之承受訴訟人，於得為承
    受時，應即為承受之聲明，民事訴訟法第170條、第173條、
    第175條第1項分別定有明文。查原告之法定代理人原為張振
    芳，嗣變更為黃俊智，並經其於民國111年8月26日聲明承受
    訴訟，亦有原告公司函文、經濟部111年7月14日經授商字第
    11101121400號函、股份有限公司變更登記表附卷可參（見
    本院卷第56、61至71頁），經核與上開規定相符，應予准許
    。
二、原告主張：被告於105年12月28日向原告借款新臺幣（下同
    ）220萬元，並與原告簽訂貸款契約，約定借款期間自106年
    1月17日至131年1月17日，自借款日起前36個月於每月17日
    按月付息，自第37個月起依年金法按月平均攤付本息，利息
    按中華郵政股份有限公司2年期定期儲金機動利率加碼年率0
    .595％（目前合計為年率1.44％）按月計息，採機動利率計付
    ，遲延給付本金或利息時，除仍按上開利率計息，其逾期在
    6個月以内部分，另按上開利率10％，逾期超過6個月部分，
    另按上開利率20％計付違約金，每次違約最高連續收取期數
    為9期。被告另於同日向原告借款14萬6,170元，並與原告簽
    訂貸款契約，約定借款期間自106年1月17日至126年1月17日
    止，自借款日起依年金法於每月17日按月平均攤付本息，利
    息按中華郵政股份有限公司2年期定期儲金機動利率加碼年
    率0.595％(目前合計為年率1.44％)按月計息，採機動利率計
    付，遲延給付本金或利息時、除仍按上開利率計息，其逾期
    在6個月以內部分，另按上開利率10％，逾期超過6個月部分
    ，另按上開利率20％計付違約金，每次違約最高連續收取期
    數為9期。被告上開2筆借款僅分別繳納貸款本息至110年6月
    17日、110年7月17日止，依貸款契約第13條約定，其債務視
    為全部到期，尚積欠本金各207萬8,597元、11萬7,263元及
    其利息與違約金，屢次催討未果。爰依消費借貸契約之法律
    關係，提起本件訴訟。並聲明如主文第一、二項所示，並願
    提供現金或同額之103年度甲類第13期中央政府建設公債為
    擔保，請准宣告假執行。
三、被告於本院111年8月26日言詞辯論期日對於原告主張均表同
    意，且當庭為認諾之意思表示。
四、按當事人於言詞辯論時為訴訟標的之捨棄或認諾者，應本於
    其捨棄或認諾為該當事人敗訴之判決，民事訴訟法第384 條
    定有明文。所謂為訴訟標的之認諾，乃指被告對於原告依訴
    之聲明所為關於某法律關係之請求，向法院為承認者而言，
    其承認須於言詞辯論時為之，始生訴訟法上認諾之效力；又
    被告既於言詞辯論時為訴訟標的之認諾，法院即應不調查原
    告所主張為訴訟標的之法律關係是否果屬存在，而以認諾為
    該被告敗訴之判決基礎（最高法院45年台上字第31號判例意
    旨參照）。經查，原告主張之前揭事實，業據提出貸款契約
    書、郵政儲金利率表（年息）、放款戶帳號資料查詢單等件
    為證，且本件被告於111 年8 月26日言詞辯論期日中明示表
    示同意原告之請求（見本院卷第55、56 頁），而為訴訟標
    的之認諾，依前開規定及說明，本院自應為被告敗訴之判決
    。
五、從而，原告依消費借貸之法律關係，請求被告給付如主文第
    1 、2項所示之本金及其利息及違約金，為有理由，應予准
    許。又本判決係本於被告認諾而為其敗訴判決，應依職權宣
    告假執行。
六、本件事證已明，兩造其餘主張陳述之方法，及未經援用之證
    據，均與本判決所為前開判斷不生影響，無庸逐一論述，附
    此敘明。
七、訴訟費用負擔之依據：民事訴訟法第78條。
中　　華　　民　　國　　111 　年　　8 　　月　　31　　日
                  民事第三庭    法　官　張世聰
正本係照原本作成。　　　　　　　　　
如對本判決上訴，須於判決送達後 20 日內向本院提出上訴狀。
如委任律師提起上訴者，應一併繳納上訴審裁判費。
中　　華　　民　　國　　111 　年　　8 　　月　　31　　日
                                書記官  張詠昕